臺灣臺北地方法院交通事件裁定　　　　　　　　　九十一年度交聲字第五○七號
　　異議人即
　　受處分人　甲○○
右列受處分人因違反道路交通管理處罰條例案件，對於臺北市交通事件裁決所中華民
國九十一年二月二十二日所為之處分（原處分案號：北市裁三字第裁二二－ＡＢＵ五
三二四八一號），聲明異議，本院裁定如左：
    主      文
異議駁回。
    理      由
一、按交通違規事件裁罰案件，性質上屬於交通行政主管機關本於職權就公法上具體
    事件所為之決定而對外直接發生法律效果之單方行政行為，參酌行政法院五十六
    年度判字第八一號判例意旨「本件原告行為時尚在舊所得稅法施行期間，實體上
    固應適用舊法，但被告官署稽徵程序係開始於現行所得稅法令公布施行以後，程
    序上即應適用新法」，本件道路交通管理處罰條例雖於民國九十年一月十七日公
    布修正，於同年六月一日施行，依行政「實體從舊，程序從新」原則，尚無比較
    新舊法之問題，而本件行為時法為修正前之法律，核先敘明。次按白實線為停止
    線之標線，用以指示行駛車輛停止之界限，車輛停止時，其前懸部分不得伸越該
    線，道路交通標誌標線號誌設置規則第一百七十條第一項、第二項定有明文；又
    汽車駕駛人，駕駛汽車有不遵守交通標誌、標線、號誌之指示，而道路交通管理
    處罰條例第二章無處罰之規定者，處新台幣九百元以上一千八百元以下罰鍰，道
    路交通管理處罰條例第六十條第二項第三款定有明文；再汽車駕駛人駕駛汽車違
    反道路交通管理處罰條例第六十條第二項第三款規定者，除應依該條所規定之罰
    鍰處罰外，並予記違規點數一點，道路交通管理處罰條例第六十三條第一項第一
    款亦定有明文。
二、本件受處分人即異議人甲○○於民國八十九年十二月三日下午七時四十分左右，
    駕駛其所有車號ＦＴ－二二五五號自用小客車，途經台北市○○○路、寶慶路口
    設有燈光號誌管制之交岔路口時，逕行通過燈光號誌已經變為禁止通行之圓形紅
    燈而超越停止線，臨停在停止線前嗣機闖越，為台北市政府警察局中正一分局博
    愛路派出所員警乙○○以受處分人有違反道路交通管理處罰條例第六十條第二項
    第三款規定之行為掣單舉發。嗣受處分人拒絕簽收員警開立之舉發違反道路交通
    管理事件通知單，經員警在舉發通知單上載明受處分人拒絕簽收之事由後，依違
    反道路交通管理事件統一裁罰標準及處理細則第十一條第一項第一款規定，視為
    受處分人已經收受該通知單。嗣受處分人未於舉發通知單上所載應到案日期前向
    原處分機關提出申訴，經原處分機關函請原舉發單位調查結果，仍認受處分人有
    上開違規行為，原處分機關遂依道路交通管理處罰條例第六十條第二項第三款、
    第六十三條第一項第一款、及違反道路交通管理事件統一裁罰標準表裁處異議人
    罰鍰一千八百元，並記違規點數一點。
三、訊據受處分人雖坦承於右開時地駕駛前開自用小客車行經上開遭舉發之地點不諱
    ，惟矢口否認有何違規之行為，辯稱：當天遠東百貨週年慶，他們停車場一排車
    都無法進去，我車子開過去，繞了二圈，發現有一個位置，我就停在停車格旁邊
    後面，有一位警察騎機車在我後面一直按喇叭，我問他按什麼喇叭，警察聽了很
    不高興，就將車子騎到停車位不讓我停，並說要開我紅燈越線臨停等語。經查：
    舉發警員乙○○到庭結證稱：當時受處分人在台北市○○○路、寶慶路口，現在
    的全家便利商店那邊，由北往南直走，受處分人紅燈時可能要搶車位，慢慢一直
    往前推，想要擠過去，我考慮當時沒有地方可攔下他，同時也會危險，只有等到
    綠燈時我才騎過去開他紅燈越線等語。足見，本案受處分人應係急於停車，造成
    紅燈越線臨停。況證人乙○○係本件原處分機關所認定受處分人有右開違規行為
    之原證人，其到庭在本院法官面前具結以言詞供述本件訴訟上之待證事實（即受
    處分人有右開違規事實），因其與受處分人毫無怨懟，自無自陷於偽證罪之追訴
    而構詞誣賴受處分人之理，是本院由其供述已得有受處分人確有右開違規行為之
    心證，且於本件卷存證據資料內並無任何積極證據足以證明證人上開供述係屬虛
    偽，亦未有足以令人顯信其供述為不可採之品性證據或前科證據存在，本院自不
    得僅以證人為本件開單告發受處分人之員警而全盤抹煞其在訴訟上所具有之原證
    人資格，而受處分人對上開證人之供述並無法舉出或請本院調查任何對其有利之
    證據資料，以使本院對證人所供述受處分人違規之事實產生任何合理之懷疑，且
    交通警察掣單舉發違反道路交通管理處罰條例所列之違規事實，本質上為行政處
    分，係公務員基於職務上之權力，依法就特定之具體事件所為之具公法上效果之
    單方面行政行為，基於公務員為公法上行為具有公信力之原則，該行政行為當可
    被推定為真正，其據以依法處分之事實認定亦為正確無誤，本此公信原則，乃立
    法者賦予行政機關制定違反道路交通事件統一裁罰標準及處理細則，使勤務員警
    得當機處分（如該細則第二十三條）以達其維護交通秩序、安全之行政目的，反
    之，若謂公務員一切行政行為均需預留證據以證其實，則國家行政勢必窒礙難行
    ，據此，刑事訴訟法就犯罪證據有關之規定中與屬行政秩序罰之交通違規裁罰本
    質不合之部分，自不在準用之列，從而，受處分人既未就執勤員警之舉發有誤提
    出相關證據以供調查，本院經查亦無任何證據足資證明其有捏造事實違法取締之
    情事，則執勤員警本其維護交通秩序、安全職責所為之舉發，自應受到合法、正
    確之推定。是受處分人所辯，不足採信，本件事證明確，受處分人空言否認其未
    紅燈越線臨停，無非係卸責之詞，不足採信。綜上所述，本件受處分人之違規事
    證明確，原處分機關依右開道路交通管理處罰條例第六十條第二項第三款、第六
    十三條第一項第一款及違反道路交通管理事件統一裁罰標準表規定裁處罰鍰新臺
    幣一千八百元並予記違規點數一點，核無違誤，本件受處分人之異議為無理由，
    自應將其異議駁回。
四、據上論斷，應依道路交通案件處理辦法第十九條，裁定如主文。
中      華      民      國    九十一  年      七      月      十    日
                          臺灣臺北地方法院交通法庭
                                    法  官  劉  嶽  承
右正本證明與原本無異。
如不服本裁定，應於裁定送達後五日內向本院提出抗告狀。
                                    書記官  江  虹  儀
中      華      民      國    九十一    年     七     月      十    日
